Minutes et répertoires du notaire Jean THIREUL, 23 août 1568 - décembre 1587 (étude III)
Archives nationales
- Minutes de Jean THIREUL, 1558 - décembre 1587; MC/ET/III/362 - MC/ET/III/445
  - Minutes. 1571, janvier - 1571, octobre, janvier 1571 - octobre 1571; MC/ET/III/370
    - Contrat de mariage entre André Cotté, maître d'étuves, demeurant rue Bourg-Tibourg, d'une part, et Jeanne Bequerel, mineure, fille de Jacques Bequerel, décédé, et de Nicole Bruslé, décédée, d'autre part., 21 octobre 1571; MC/ET/III/370
      La future, demeurant en l'hotel de Mathurin Poullel, son oncle à cause de Marie Becquerel, sa femme
      contrat de mariage; Bourg-Tibourg (rue du); Becquerel, Marie; Bequerel, Jacques; Bequerel, Jeanne; Bruslé, Nicole; Cotté, André; Poullel, Mathurin; enseignant
  - Minutes. 1571, janvier - 1571, 28 juillet, janvier 1571 - 28 juillet 1571; MC/ET/III/371; registre
    Cahiers 12 à 21.
    - Contrat de mariage entre Nicolas Chaulatte, marchand de vin, fils de Jean Chaulatte, maître cordonnier, d'une part, et Charlotte Romain, fille de Jean Romain, bourgeois de Paris, marchand, et de Jacqueline Caquetoy, décédée, d'autre part., 4 mai 1571; MC/ET/III/371
      Le père, stipulant pour sa fille
      contrat de mariage; Caquetoy, Jacqueline; Chaulatte, Jean; Chaulatte, Nicolas; Romain, Charlotte; Romain, Jean; cordonnier; commerçant; commerçant
  - Minutes. 1571, 28 juillet - 1571, décembre, 28 juillet 1571 - décembre 1571; MC/ET/III/372; registre
    - Contrat de mariage entre Martial Parmentier, compagnon tailleur d'habits, fils de Thomas Parmentier, décédé, laboureur, demeurant à Ecroust, près de Mons-en-Laonnais et de Quesme Chasteau, décédée, d'une part, et Marguerite Avelaine, mineure, fille de François Avelaine, décédé, maître pâtissier, et de Catherine Sartisset, décédée, d'autre part., 8 avril 1571; MC/ET/III/372
      Le futur, demeurant en l'hotel d'Éloi Bocquillon, son cousin germain paternel, maître dudit métier
      contrat de mariage; Mons-en-Laonnois (Aisne); Avelaine, François; Avelaine, Marguerite; Bocquillon, Eloi; Chasteau, Quesme; Parmentier, Martial; Parmentier, Thomas; Sartisset, Catherine; agriculteur; pâtissier; tailleur d'habits
    - Contrat de mariage entre Jean Varlot, marchand voiturier par eau, fils de Nicolas Varlot, bourgeois de Paris, décédé, marchand, et de Jeanne Guichon, d'une part, et Geneviève Romain, fille de Jean Romain, bourgeois de Paris, marchand, et de Jacqueline Cacqueton, décédée, d'autre part., 15 novembre 1571; MC/ET/III/372
      La mère du futur, veuve et, à présent, femme d'honorable homme Pierre Mercier, marchand et bourgeois de Paris
      contrat de mariage; Cacqueton, Jacqueline; Guichon, Jeanne; Mercier, Pierre; Romain, Geneviève; Romain, Jean; Varlot, Jean; Varlot, Nicolas; commerçant; transporteur de marchandises; batelier
    - Contrat de mariage entre Jacques Berger, marchand de vin, demeurant vis-à-vis du Collège Sainte-Barbe, d'une part, et Jeanne Regnyer, âgée de 25 ans et plus, fille de Pierre Regnyer, décédé, maître cordonnier, demeurant à Sens et de Jeanne Dedrou, décédée, d'autre part., 21 novembre 1571; MC/ET/III/372
      contrat de mariage; Sainte-Barbe (collège); Sens (Yonne); Berger, Jacques; Dedrou, Jeanne; Regnier, Jeanne; Regnier, Pierre; cordonnier; commerçant
    - Contrat de mariage entre Robert Pernelle, serviteur domestique de damoiselle Marie d' Estrées, veuve de noble homme maître Jean Odoart, demeurant rue des Fauconniers, fils de Nicolas Pernelle, décédé, boucher, demeurant à Gaillon-sur-Seine et de Colette Holtedon, décédée, d'une part, et Claude Dugroust, fille de Simon Dugroust, bourgeois de Paris, marchand, et de Jacquette Charbonnet, décédée, d'autre part., 17 décembre 1571; MC/ET/III/372
      contrat de mariage; Gaillon (Eure); Fauconnier (rue du); Charbonnet, Jacquette; Dugroust, Claude; Dugroust, Simon; Estrées, Marie d'; Holtedon, Colette; Odoart, Jean; Pernelle, Nicolas; Pernelle, Robert; boucher; employé de maison; commerçant
  - Minutes. 1572, MC/ET/III/373; cahiers
  - Minutes. 1572, janvier - 1572, 27 août, janvier 1572 - 27 août 1572; MC/ET/III/374; registre
    Cahiers 1 à 9.
    - Contrat de mariage entre Jean Hedder dit Boutton, tailleur d'habits, demeurant Vieux-Cimetière Saint-Jean, fils de Pierre Hedder dit Boutton, décédé, tailleur d'habits, demeurant le Havre de Grâce et de Martine de Lisle, décédée, d'une part, et Catherine Bossu, servante domestique de noble damoiselle Marie de Bart femme de noble Seigneur Louis de Grymombelle, Seigneur de Larchant, fille de Jean Bossu, décédé, demeurant à Lys (près de Clermont en Beauvaisis) et de Françoise Dorlain, décédée, d'autre part., 1er janvier 1572 - 1572; MC/ET/III/374
      contrat de mariage; Le Havre (Seine-Maritime); Litz (Oise); Bart, Marie de; Bossu, Catherine; Bossu, Jean; Dorlain, Françoise; Grimonville, Louis de; Hedder dit Boutton, Jean; Hedder dit Boutton, Pierre; Lisle, Martine de; employé de maison; tailleur d'habits
    - Contrat de mariage entre honorable homme Laurent de La Barre, marchand, d'une part, et honorable femme Geneviève Pesme, veuve de Michel Monficart, bourgeois de Paris, marchand boulanger, d'autre part., 6 janvier 1572; MC/ET/III/374
      contrat de mariage; La Barre, Laurent de; Monficart, Michel; Pesme, Geneviève; boulanger; commerçant
    - Contrat de mariage entre Pasquier Le Veau, juré courtier de chevaux, d'une part, et Françoise Maingart, veuve de Jean Thiboust, maître faiseur d'éteufs, d'autre part., 19 janvier 1572; MC/ET/III/374
      contrat de mariage; Le Veau, Pasquier; Maingart, Françoise; Thiboust, Jean; courtier
    - Contrat de mariage entre André Gentil, mercier, boutonnier, demeurant rue de la Veille Monnaie à l'Image Saint-Louis, d'une part, et Jeanne Bonnet, fille de Jacques Bonnet, décédé, serrurier, et de Thoinette Paire, demeurant à Chaumont-en-Bassigny, d'autre part., 18 mars 1572; MC/ET/III/374
      Précisions sur les lieux: Paris--Vertus (rue des, image Saint-Louis)
      contrat de mariage; Chaumont (Haute-Marne); Saint-Louis (image); Vertus (rue des); Vieille-Monnaie (rue de la); Bonnet, Jacques; Bonnet, Jeanne; Gentil, André; Paire, Thoinette; tabletier; commerçant; serrurier
    - Contrat de mariage entre Jean Philippes, marchand, d'une part, et Catherine Le Noyr, veuve, demeurant à Saint-Germain-des-Prés lez Paris, d'autre part., 14 avril 1572; MC/ET/III/374
      contrat de mariage; Saint-Germain-des-Prés (hameau); Le Noir, Catherine; Philippes, Jean; commerçant
    - Contrat de mariage entre Étienne Dorigny, teinturier de toile fil et soie, demeurant Vieille rue du Temple près des fuzées, d'une part, et Claude Feron, veuve de Nicolas Le Roulx, maître boisselier, d'autre part., 3 mai 1572; MC/ET/III/374
      contrat de mariage; Vieille-du-Temple (rue); Dorigny, Etienne; Feron, Claude; Le Roulx, Nicolas; menuisier; teinturier blanchisseur
    - Contrat de mariage entre Ange Francisque, au service de Jacques Clausse, écuyer, sieur de Mery, d'une part, et Marguerite Pluchet, veuve de sieur Pierre Duchemyn, praticien au Palais, d'autre part., 24 mai 1572; MC/ET/III/374
      Ange Francisque, natif de Montelchin en Toscane.
      contrat de mariage; Montalcino (Italie); Clausse, Jacques; Duchemin, Pierre; Francisque, Ange; Pluchet, Marguerite; employé de maison; juriste
    - Contrat de mariage entre Claude Heurtebeuf, maître charron, d'une part, et Marie Navet, fille de Adrien Navet, décédé, maître charron, et de Pasquette Gosseau, d'autre part., 12 juin 1572; MC/ET/III/374
      Pasquette Gosseau, veuve à présent femme de Guillaume Symon, maître passeur de poils, stipulant pour Marie Navet.
      contrat de mariage; Gosseau, Pasquette; Heurtebeuf, Claude; Navet, Adrien; Navet, Marie; Symon, Guillaume; charron; batelier
    - Contrat de mariage entre Jean Chevauson, âgé de 24 à 25 ans, marchand, fils de Jean Chevauson, bourgeois de Paris, décédé, marchand, et de Barbe Coquereau, d'une part, et Anne du Boullet, âgée de 24 à 25 ans, au service d'André Le Pelle son cousin, fille de Pierre Duboullet, bourgeois de Paris, décédé, marchand, et de Michelle Le Roux, décédée, d'autre part., 16 juin 1572; MC/ET/III/374
      Barbe Coquereau, veuve à présent femme de Toussaint Marye, aussi marchand, bourgeois de Paris.
      contrat de mariage; Chevauson, Jean; Coquereau, Barbe; Du Boullet, Anne; Duboullet, Pierre; Le Pelle, André; Le Roux, Michelle; Marye, Toussaint; employé de maison; commerçant
    - Contrat de mariage entre Denis Fourrier, cuisinier au service de Villeroche, d'une part, et Marguerite Bardot, veuve de Jean Prieur, archer prevost de monsieur le maréchal de La Viéville, fille de Germain Bardot, décédé, sergent royal, demeurant à Sens et de Louise Guichon, d'autre part., 19 juillet 1572; MC/ET/III/374
      contrat de mariage; Sens (Yonne); Bardot, Germain; Bardot, Marguerite; Fourrier, Denis; Guichon, Louise; Prieur, Jean; Vieilleville, François de Scepeaux (seigneur de, 1509-1571); Villeroche, M. de; militaire du rang; cuisinier
    - Contrat de mariage entre Simon Duval, âgé de 26 ans, maître cordonnier, demeurant rue de la Mortellerie, fils de Nicolas Duval, décédé, maître cordonnier, et de Jeanne Lemoyne, d'une part, et Jeanne Varlot, demeurant rue de la Mortellerie, fille de Nicolas Varlot, bourgeois de Paris, décédé, marchand, et d'honorable personne Jeanne Guichon, d'autre part., 20 août 1572; MC/ET/III/374
      Jeanne Varlot, assistée de ses beau-père et mère; Jeanne Guichon, veuve, à présent femme d'honorable personne Pierre Mercier, marchand et bourgeois de Paris stipulant pour la future épouse.
      contrat de mariage; Mortellerie (rue de la); Duval, Nicolas; Duval, Simon; Guichon, Jeanne; Lemoyne, Jeanne; Mercier, Pierre; Varlot, Jeanne; Varlot, Nicolas; cordonnier; commerçant
    - Contrat de mariage entre Bonnaventure Delaplanche, passementier boutonnier, demeurant rue Saint-Denis près le Ponceau, d'une part, et Agathe Dupuys, âgée de 30 ans, servante en l'hôtel de noble homme maître Pierre Poussepin, notaire et secrétaire du Roi et de la Maison et Couronne de France, fille de Nicolas Dupuys, décédé, laboureur, demeurant à Beynes et de Denise Foyel, décédée, d'autre part., 20 août 1572; MC/ET/III/374
      Précisions sur les lieux: Paris--Saint-Denis (rue, le Ponceau)
      contrat de mariage; Beynes (Yvelines); Saint-Denis (rue); Delaplanche, Bonaventure; Dupuys, Agathe; Dupuys, Nicolas; Foyel, Denise; Poussepin, Pierre; tabletier; employé de maison; agriculteur; notaire; passementier; secrétaire du roi (Ancien Régime)
    - Contrat de mariage entre Adrien Angot, serrurier, demeurant à Villeneuve Saint-Georges, d'une part, et Guillemette Courteau, veuve de Nicolas Pinson, chaussetier, demeurant à Rouen, d'autre part., 13 septembre 1572; MC/ET/III/374
      contrat de mariage; Rouen (Seine-Maritime); Villeneuve-Saint-Georges (Val-de-Marne); Angot, Adrien; Courteau, Guillemette; Pinson, Nicolas; fabricant d'accessoires vestimentaires; serrurier
  - Minutes. 1572, 31 août - 1572, décembre, 31 août 1572 - décembre 1572; MC/ET/III/375; registre
    Cahiers 10 à 18.
    - Contrat de mariage entre Jean de Seurre, sieur de Campaigne, veuf, secrétaire de la chambre du Roi et de monseigneur le duc de Guise, d'une part, et damoiselle Catherine de Reilhac, fille de Guillaume de Reilhac, écuyer, Seigneur et baron de La Queue en Brie, décédé, maître d'hôtel ordinaire de la Maison du Roi, et de damoiselle Charlotte Chevalier, décédée, d'autre part., 2 novembre 1572; MC/ET/III/375
      contrat de mariage; La Queue-en-Brie (Val-de-Marne); Chevalier, Charlotte; Guise, Henri de Lorraine (1550-1588, duc de); Reilhac, Catherine de; Reilhac, Guillaume de; Seurre, Jean de; maître d'hôtel; officier de la Chambre du roi (Ancien Régime); secrétaire du roi (Ancien Régime); intendant particulier (Ancien Régime)
    - Contrat de mariage entre Jean Pymont, meunier, demeurant à Charenton Saint-Maurice, fils de Claude Pymont, décédé, maréchal, demeurant à Maisons (près du Pont de Charenton) et de Dyette Chartier, d'une part, et Marie Baulin, (mineure), fille de Nicolas Baulin, bourgeois de Paris, décédé, maître cordonnier, et de Catherine Robineau, décédée, d'autre part., 16 novembre 1572; MC/ET/III/375
      Dyette Chartier était jadis la première femme de Claude Pymont..
      Précisions sur les lieux: Charenton-le-Pont (Val-de-Marne)--Pont de; Maisons-Alfort (Val-de-Marne)--Maisons
      contrat de mariage; Charenton-le-Pont (Val-de-Marne); Maisons-Alfort (Val-de-Marne); Saint-Maurice (Val-de-Marne); Baulin, Marie; Baulin, Nicolas; Chartier, Dyette; Pymont, Claude; Pymont, Jean; Robineau, Catherine; cordonnier; maréchal-ferrant; meunier
    - Contrat de mariage entre Jean Gallet, âgé de 25 ans ans et plus, laboureur, demeurant à Thieux-en-France, fils de Bernard Gallet, décédé, laboureur, demeurant à Thieux-en-France et de Marie Boulle, décédée, d'une part, et Jeanne Nau, demeurant à Thieux-en-France, fille de Nicolas Nau, demeurant à Thieux-en-France, d'autre part., 30 novembre 1572; MC/ET/III/375
      Jean Gallet, usant et jouissant de ses droits; Nicolas Nau, stipulant pour sa fille.
      contrat de mariage; Thieux (Seine-et-Marne); Boulle, Marie; Gallet, Bernard; Gallet, Jean; Nau, Jeanne; Nau, Nicolas; agriculteur
    - Contrat de mariage entre maître Pierre de Bayne, praticien, fils de maître Adam de Bayne, greffier de Brezolles, demeurant à Brezolles (près La Ferté-Vidame) et de Marguerite Mouton, décédée, d'une part, et Étiennette Pepin, fille de Jean Pepin, décédé, tourneur de bois, et de Jacqueline Chodot, décédée, d'autre part., 2 décembre 1572; MC/ET/III/375
      Les futurs, à présent demeurant à Paris.
      contrat de mariage; Bayne, Adam de; Bayne, Pierre de; Chodot, Jacqueline; Mouton, Marguerite; Pépin, Etiennette; Pépin, Jean; greffier; juriste; tourneur
    - Contrat de mariage entre Jean Lutif, fondeur d'artillerie, demeurant rue Saint-Antoine, d'une part, et Étiennette Petit, veuve de Nicolas Lelle, maître pelletier et fourreur d'habits à Paris, d'autre part., 8 décembre 1572; MC/ET/III/375
      contrat de mariage; Saint-Antoine (rue); Lelle, Nicolas; Lutif, Jean; Petit, Etiennette; fondeur; fourreur; fourreur
    - Contrat de mariage entre Gabriel Symon, âgé de plus de 25 ans ans, maître couvreur de maisons, fils de maître Martin Symon, décédé, maçon, et de Catherine Charpentier, décédée, d'une part, et Renée Vain, mineure, fille de Pierre Vain, décédé, marchand hôtelier, demeurant rue Saint-Antoine à l'Enseigne de la Moufle et de Thomasse Meuredefroid, décédée, d'autre part., 16 décembre 1572; MC/ET/III/375
      Renée Vain, assistée d'honorable homme Adrien Vallet, maître menuisier, bourgeois de Paris.
      Précisions sur les lieux: Paris--Saint-Antoine (rue, enseigne de la Moufle)
      contrat de mariage; Moufle (enseigne de la); Saint-Antoine (rue); Charpentier, Catherine; Meuredefroid, Thomasse; Symon, Gabriel; Symon, Martin; Vain, Pierre; Vain, Renée; Vallet, Adrien; couvreur; hôtelier; maçon; menuisier
  - Minutes. 1573, janvier - 1573, mars, janvier 1573 - mars 1573; MC/ET/III/376; Document détérioré.
  - Minutes. 1573, avril - 1573, août, avril 1573 - août 1573; MC/ET/III/377
    2 liasses juillet et août, une troisième concernant des actes de ce deux mois.
  - Minutes. 1573, février - 1573, décembre, février 1573 - décembre 1573; MC/ET/III/378
    1573, février à mai.
    1573, août à décembre.
    Liasse presque exclusivement composée d'actes concernant Georges de Fresnoy, seigneur du lieu, près Beaumont-sur-Oise [Val-d'Oise].
    - Actes concernant Georges de Fresnoy, seigneur du lieu, près Beaumont-sur-Oise., août 1573 - décembre 1573; MC/ET/III/378
      Ces actes composent la quasi totalité de l'article MC/ET/III/378.
      Report des actes analysés à l'occasion de l'établissement des répertoires numériques dits 'états numérique' des liasses et registres de minutes. (base de données migrée: voir contexte dans le Plan d’orientation général - Notaires de Paris, guides thématiques du Minutier).
      Date de création de la notice: 2010
      accord; Beaumont-sur-Oise (Val-d'Oise); Fresnoy, Georges de
  - Minutes. 1573, septembre, septembre 1573; MC/ET/III/379
  - Minutes. 1573, janvier - 1573, 4 juillet, janvier 1573 - 4 juillet 1573; MC/ET/III/380; registre
    Cahiers 1 à 10.
    - Contrat de mariage entre Pierre Vincent, tailleur de menuiserie, fils de Jean Vincent, décédé, tailleur de menuiserie, et de Marie Thiboust, décédée, d'une part, et Jacqueline de Longjehan, fille de Sébastien de Longjehan, maître tailleur d'habits, et de Huguette Lemoyne, décédée, d'autre part., 1er janvier 1573 - 1573; MC/ET/III/380
      Sébastien de Longjehan, stipulant pour sa fille.
      contrat de mariage; Lemoyne, Huguette; Longjehan, Jacqueline de; Longjehan, Sébastien de; Thiboust, Marie; Vincent, Jean; Vincent, Pierre; tailleur d'habits
    - Contrat de mariage entre Adam Tallier, porteur de foin, demeurant rue des Barres à Église Saint-Gervais (près de), d'une part, et Thomasse Hacahrt, veuve de Michel Charpentier, d'autre part., 18 avril 1573; MC/ET/III/380
      contrat de mariage; Barres (rue des); Saint-Gervais (paroisse); Charpentier, Michel; Hachart, Thomasse; Tallier, Adam; magasinier
    - Contrat de mariage entre Robert Duquesnoy, maître d'hôtel de monsieur d'Arget, d'une part, et Claude de Choisy, veuve de Jean Lefevre, marchand, demeurant Donnemarie-en-Montois, d'autre part., 5 mai 1573; MC/ET/III/380
      Robert Duqesnoy, demeurant auparavant à Argey-en-Berry..
      Précisions sur les lieux: Donnemarie-Dontilly (Seine-et-Marne)--Donnemarie
      contrat de mariage; Argy (Indre); Donnemarie-Dontilly (Seine-et-Marne); Arget, M. d'; Choisy, Claude de; Duquesnoy, Robert; Lefèvre, Jean; commerçant; maître d'hôtel
    - Contrat de mariage entre Jean Lefevre, âgé de 30 ans, tailleur d'habits, demeurant rue de Jouy, fils de Jacques Lefevre, laboureur, demeurant à Foucaucourt, près de Nizy-le-Château en Picardie et de Jeanne François, demeurant à Foucaucourt près de Nizy-le-Château en Picardie, d'une part, et Guyonne Sejourné, veuve, couturière, demeurant rue des Nonnaindières, d'autre part., 6 juin 1573; MC/ET/III/380
      contrat de mariage; Jouy (rue de); Nonnains-d'Hyères (rue des); François, Jeanne; Lefèvre, Jacques; Lefèvre, Jean; Séjourné, Guyonne; agriculteur; tailleur d'habits
    - Contrat de mariage entre Antoine Gamyn, maître passeur de ports, fils de Antoine Gamyn, maître passeur de ports, d'une part, et Anne Rebours, fille de Philippe Rebours, décédé, maître boulanger, et de Denise Bahuet, décédée, d'autre part., 12 juin 1573; MC/ET/III/380
      contrat de mariage; Bahuet, Denise; Gamyn, Antoine; Rebours, Anne; Rebours, Philippe; boulanger; batelier
  - Minutes. 1573, 4 juillet - 1573, décembre, 4 juillet 1573 - décembre 1573; MC/ET/III/381; registre
    Cahiers 11 à 18.
    - Contrat de mariage entre Côme Seneschal, demeurant en l'Hôtel de noble homme, maître Jean de Bragelongue, échevin de la ville, d'une part, et Isabelle Thorel, veuve de Jean de Virelye, cuisinier, d'autre part., 26 août 1573; MC/ET/III/381
      contrat de mariage; Bragelongne, Jean de; Seneschal, Côme; Thorel, Isabelle; Virelye, Jean de; cuisinier; élu local
    - Contrat de mariage entre Jean Le Dreu, boulanger, demeurant Faubourg Saint-Jacques, fils de Thomas Le Dreu, décédé, d'une part, et Guillemette Noël, fille de Edme Noël, meunier, demeurant sur le Pont de Charenton et de Louise Toussart, décédée, d'autre part., 19 septembre 1573; MC/ET/III/381
      Edme Noël, stipulant pour sa fille..
      Précisions sur les lieux: Charenton-le-Pont (Val-de-Marne)--Pont de
      contrat de mariage; Charenton-le-Pont (Val-de-Marne); Saint-Jacques (faubourg); Le Dreu, Jean; Le Dreu, Thomas; Noël, Edme; Noël, Guillemette; Toussart, Louise; boulanger; meunier
    - Contrat de mariage entre François Le Roy, maître gainier, demeurant Vallée de Misère, fils de Evrard Le Roy, décédé, et de Marguerite Dumesnil, d'une part, et Bonne Malescot, âgée de 28 ans, au service de Macé Regnard, marchand joaillier, fille de Barthélemy Malescot, décédé, demeurant à Viarmes et de Marie Denot, décédée, d'autre part., 11 novembre 1573; MC/ET/III/381
      contrat de mariage; Vallée-de-Misère (rue de la); Viarmes (Val-d'Oise); Denot, Marie; Dumesnil, Marguerite; Le Roy, Evrard; Le Roy, François; Malescot, Barthélemy; Malescot, Bonne; Regnard, Macé; employé de maison; fabricant d'accessoires vestimentaires; orfèvre
    - Contrat de mariage entre Mathurin Ozanne, maître rôtisseur, fils de Jean Ozanne, décédé, maître rôtisseur, et de Jeanne Vassé, d'une part, et Françoise Ledret, fille de Jacques Ledret, décédé, boulanger, demeurant à Vaux-sous-Meulan et de Jeanne Dumieulx, d'autre part., 16 novembre 1573; MC/ET/III/381
      contrat de mariage; Vaux-sur-Seine (Yvelines); Dumieulx, Jeanne; Ledret, Françoise; Ledret, Jacques; Ozanne, Jean; Ozanne, Mathurin; Vassé, Jeanne; boulanger; cuisinier
    - Contrat de mariage entre Pierre Angot, veuf, menuisier, demeurant rue Geoffroy-L'Ânier, d'une part, et Nicole Dugué, veuve de Geoffroy Godeffroy, maître fondeur en terre, d'autre part., 20 novembre 1573; MC/ET/III/381
      contrat de mariage; Geoffroy-l'Asnier (rue); Angot, Pierre; Dugué, Nicole; Godeffroy, Geoffroy; fondeur; menuisier
    - Actes en parchemin de Gênes., 27 octobre 1655; MC/ET/III/381
      Étrangers en France, Français à l'étranger et aux colonies, XVIe-XIXe siècle (env. 1.000 actes), par le personnel du Minutier,1950-2000 (fichier papier entièrement dématérialisé; voir contexte dans le Plan d’orientation général - Notaires de Paris, guides thématiques du Minutier).
      Date de création de la notice: 2002
      acte notarié; Gênes (Italie)
  - Minutes. 1574, janvier - 1574, avril, janvier 1574 - avril 1574; MC/ET/III/382
  - Minutes. 1574, juin - 1574, décembre, juin 1574 - décembre 1574; MC/ET/III/383
  - Minutes. 1574, janvier - 1574, 27 mai, janvier 1574 - 27 mai 1574; MC/ET/III/384; registre
    Cahiers 1 à 7.
    - Contrat de mariage entre Lucas Arnault, marchand, fils de Thomas Arnault, décédé, archer des Gardes du Corps du Roi, et de Geneviève Picart, d'une part, et Anne Romain, veuve de Pierre Desroziers, bourgeois de Paris, marchand, fille d'honorable personne Jean Romain, bourgeois de Paris, marchand, et de (?) (?), d'autre part., 8 janvier 1574; MC/ET/III/384
      Geneviève Picart, à présent femme de Jean Estienne, marchand et bourgeois de Paris.
      contrat de mariage; Arnault, Lucas; Arnault, Thomas; Desroziers, Pierre; Estienne, Jean; Picart, Geneviève; Romain, Anne; Romain, Jean; officier de la maison militaire du roi (Ancien Régime); commerçant
    - Contrat de mariage entre Nicolas Gaultier, manouvrier, d'une part, et Renaude Bertin, veuve de Claude Chevigny, maître maçon, d'autre part., 13 janvier 1574; MC/ET/III/384
      Nicolas Gaultier, demeurant en la maison d'honorable homme Jean Ducrocq, marchand, bourgeois de Paris.
      contrat de mariage; Bertin, Renaude; Chevigny, Claude; Ducrocq, Jean; Gaultier, Nicolas; journalier; commerçant; maçon
    - Contrat de mariage entre Jean Pagneau, maçon tailleur de pierre, demeurant à Maincourt, près de Chevreuse, fils de Jean Pagneau, maçon, demeurant à Maincourt, près de Chevreuse et de Lucette Fyers, décédée, d'une part, et Barbe Mars, fille de Charles Mars, maçon tailleur de pierre, et de Catherine Hardy, d'autre part., 18 janvier 1574; MC/ET/III/384
      Charles Mars et Catherine Hardy, stipulant pour leur fille..
      Précisions sur les lieux: Dampierre-en-Yvelines (Yvelines)--Maincourt-sur-Yvette
      contrat de mariage; Chevreuse (Yvelines); Dampierre-en-Yvelines (Yvelines); Fyers, Lucette; Hardy, Catherine; Mars, Barbe; Mars, Charles; Pagneau, Jean; maçon; tailleur de pierre